臺灣雲林地方法院刑事判決
111年度易字第3號
公  訴  人  臺灣雲林地方檢察署檢察官
被      告  陳晚情


輔  佐  人  張意維



上列被告因竊盜案件，經檢察官聲請簡易判決處刑（110年度偵
字第7751號），本院斗六簡易庭認為不宜簡易判決（原案號：11
0年度六簡字第325號），改依通常程序審理，被告於準備程序中
就被訴事實為有罪之陳述，本院依簡式審判程序判決如下：
    主      文
陳晚情犯竊盜罪，處拘役拾日，如易科罰金，以新臺幣壹仟元折
算壹日。緩刑貳年。
    事實及理由
壹、犯罪事實　
　　陳晚情意圖為自己不法之所有，基於竊盜之犯意，於民國11
    0年9月16日13時45分許，騎乘車牌號碼000-000號輕型機車
    ，至址設雲林縣○○鄉○○村○○000號之全家超商內，徒手竊取
    「完美保濕特潤面膜」1片（價值新臺幣【下同】59元），
    得手後騎乘上開機車離去。嗣經店長李高銘調閱監視器發覺
    並報警處理，因而知悉上情。　　　　　
貳、程序部分
　　被告陳晚情所犯係死刑、無期徒刑、最輕本刑為3年以上有
    期徒刑以外之罪，其於準備程序中就前揭被訴事實為有罪之
    陳述，經本院告知簡式審判程序之旨，並聽取公訴人、被告
    及輔佐人之意見後，本院依刑事訴訟法第273條之1第1項之
    規定，裁定以簡式審判程序進行本案之審理，是本案之證據
    調查，依刑事訴訟法第273條之2規定，自不受同法第159條
    第1項、第161條之2、第161條之3、第163條之1及第164條至
    第170條規定之限制。
參、認定犯罪事實所憑之證據及理由　　　　
一、上開犯罪事實業經被告坦承不諱（本院111易3卷第45、51頁
    ），核與證人即告訴人李高銘（偵卷第7頁正反面）之證述
    相符，並有現場監視器錄影畫面翻拍照片9張（偵卷第8至12
    頁）、被告騎乘之車牌號碼000-000 號普通輕型機車照片1 
    張（偵卷第12頁）、車牌號碼000-000 號普通輕型機車之車
    輛詳細資料報表1紙（偵卷第14頁）在卷可佐。
二、綜上，被告之任意性自白有上開證據予以補強，應與事實相
    符，堪採為認定事實之依據。從而，本案事證明確，被告犯
    行堪以認定，應依法論罪科刑。
肆、論罪科刑
一、核被告所為，係犯刑法第320 條第1 項之竊盜罪。　　　
二、爰審酌被告不思以正當方式取得財物，而徒手竊取面膜1片
    ，漠視他人之財產法益，欠缺法紀觀念及自我控制能力。惟
    念及被告犯後坦承犯行，態度尚可，且本案係以徒手方式行
    竊，手段尚屬平和，所竊取面膜1片價值非鉅，且被告已與
    告訴人成立調解，並賠償告訴人5,900元完畢，此有臺灣雲
    林地方檢察署111年1月5日雲檢原倫110 偵7751字第1119000
    190號函檢附雲林縣莿桐鄉調解委員會調解書（一一○年民/ 
    刑調字第280 號）1 份（本院111易3卷第29至31頁）存卷可
    查，足見被告積極彌補告訴人所受損害。兼衡被告自陳無就
    學；已婚，育有2名子女，均已成年；家庭成員有子女；現
    從事臨時工，收入不固定，且領有輕度身心障礙證明（本院
    111易3卷第53、57頁）。再徵諸檢察官、被告及輔佐人對刑
    度之意見(本院111易3卷第54頁)、被告素行(詳見卷內臺灣
    高等法院被告前案紀錄表)等一切情狀，量處如主文所示之
    刑，並諭知易科罰金之折算標準。　　　
三、受二年以下有期徒刑、拘役或罰金之宣告，而有下列情形之
    一，認以暫不執行為適當者，得宣告2 年以上5 年以下之緩
    刑，其期間自裁判確定之日起算：二、前因故意犯罪受有期
    徒刑以上刑之宣告，執行完畢或赦免後，5 年以內未曾因故
    意犯罪受有期徒刑以上刑之宣告者，刑法第74條第1 項第2
    款定有明文。被告曾因竊盜案件，經本院以100年度六簡字
    第289號判決判處有期徒刑2月確定，於101年9月11日易科罰
    金執行完畢，而5年以內未有因故意犯罪受有期徒刑以上刑
    之宣告，此有臺灣高等法院被告前案紀錄表附卷可參，是被
    告合於刑法第74條第1 項第2款規定。復考量被告犯罪後坦
    承犯行，態度尚可，且已與告訴人達成調解，告訴人亦表示
    不追究被告之刑事責任等語，此有上開雲林縣莿桐鄉調解委
    員會調解書（一一○年民/ 刑調字第280號）附卷可查，可知
    被告積極彌補其過錯，並取得告訴人之諒解，足認被告因一
    時思慮欠周而罹刑章，經此偵查及科刑教訓後，應知警惕，
    本院認以暫不執行其刑為適當，爰宣告緩刑2 年，以啟自新
    。　　　　
伍、沒收部分
    犯罪所得已實際合法發還被害人者，不予宣告沒收或追徵，
    刑法第38條之1 第5 項定有明文。經查，被告雖竊取前揭面
    膜1片（價值59元），然如前所述，被告已與告訴人成立調
    解，並賠償告訴人5,900元完畢，評價上應等同犯罪所得實
    際合法發還予告訴人之情形，是依刑法第38條之1 第5 項，
    自不予宣告沒收或追徵此部分之犯罪所得，一併說明。
陸、應適用之法律：刑事訴訟法第273條之1第1項、第299條第1 
    項前段，刑法第320條第1項、第41條第1項前段、第74條第1
     項第2款，刑法施行法第1條之1第1項。　　
本案經檢察官姜智仁提起公訴，檢察官謝宏偉到庭執行職務。
中　　華　　民　　國　　111 　年　　2 　　月　　24　　日
                  刑事第八庭  法  官   蕭孝如
以上正本證明與原本無異。
如不服本判決應於收受判決後 20 日內向本院提出上訴書狀，並
應敘述具體理由；其未敘述上訴理由者，應於上訴期間屆滿後20
 日內向本院補提理由書（均須按他造當事人之人數附繕本）。
「切勿逕送上級法院」。
                              書記官   沈佩霖
中　　華　　民　　國　　111 　年　　2 　　月　　24　　日

附錄本件論罪科刑法條全文
中華民國刑法第320條
意圖為自己或第三人不法之所有，而竊取他人之動產者，為竊盜
罪，處五年以下有期徒刑、拘役或五十萬元以下罰金。
意圖為自己或第三人不法之利益，而竊佔他人之不動產者，依前
項之規定處斷。
前二項之未遂犯罰之。